# TARDA SALVATORE

Sono un JUNIOR FULL STACK DEVELOPER, con competenze di front end e back end, e un GRAFICO.

Precedentemente, ho acquisito competenze grafiche attraverso vari corsi di formazione specializzandomi nella Suite Adobe ed ho conseguito una Laurea Triennale in Grafica D'arte. Nei miei lavori da Grafico esprimo la mia creatività e passione per l'Arte.

> ROMA - 00167 - ITALIA +39 3492120466 SALVATORETARDA1888@GMAIL.COM 18/03/1989

HTTPS://WWW.LINKEDIN.COM/IN/SALVATORE-TARDA-GRAFICO-JUNIOR-WEB-DEVELOPER/

# **ISTRUZIONE E FORMAZIONE**

2024

CORSO PER WEB DEVELOPER AULAB FULL STACK DEVELOPER JUNIOR

**PROGETTI** 

HTTPS://GITHUB.COM/SALVATORETARDA?TAB=REPOSITORIES

2019

CORSO DI VISUAL DESIGN PER LA GRAFICA PUBBLICITARIA

2018

LAUREA TRIENNALE IN GRAFICA D'ARTE

"Accademia delle belle arti di Catania"

2008

DIPLOMA MATURITÀ "TECNICO GRAFICO PUBBLICITARIO"

Ipsia Majorana/Sabin - Corso Europa 8, "Giarre " (CT)

### SKILLS

## Linguaggi di Programmazione

Html5	Css	JavaScript	Git	GitHub
****	****	***	****	***
Bootstrap	Mysql	Laravel	PHP	
****	***	****	****	

### **Adobe CC Skills**

Illustrator	Indesign	Photoshop
****	****	****

### **ESPERIENZE**

2021 - 2023

ADDETTO ALLE VENDITE Tuttisport Roma, via D.Tardini 12

Sestione dei punti vendita, Gestione delle vendite e consulenza per la vendita al cliente. Gestione cassa e-magazzino, allestimento delle vetrine.

2019 - 2023

**GRAFICO FREELANCE** 

consulenza, progettazione e realizzazione di logh con suite Adobe.

2008 - 2014

ADDETTO ALLA PASTICCERIA, AIUTO PASTICCIERE Sicil ice, "Riposto" (CT)

OPERAIO/MAGAZZINIERE La moderna agricoltura "S.Venerina" (CT)

OPERAIO Azienda agricola Lizzio "Giarre" (CT)

COMMESSO "I Fiori di Aida" negozio di piante e fiori "Giarre" (CT)

#### **LINGUE CONOSCIUTE**

INGLESE: Beginner

Autorizzo il trattamento dei dati personali contenuti nel mio curriculum vitae in base art. 13 del D. Lgs. 196/2003